臺灣高等法院高雄分院刑事判決　　　　99年度上訴字第2029號
上　訴　人
即　被　告　林永國
上列上訴人因妨害風化案件，不服臺灣高雄地方法院99年度訴字
第1198號中華民國99年11月3 日第一審判決（起訴案號：臺灣高
雄地方法院檢察署99年度偵字第14469 號、第17250 號），提起
上訴，本院判決如下：
    主  文
上訴駁回。
    事  實
一、林永國前因妨害風化案件，於民國98年間經臺灣高雄地方法
    院判處有期徒刑4 月確定，於98年11月21日執行完畢，仍不
    知悔改，分別基於意圖使女子與他人為性交行為，而媒介、
    容留以營利之犯意為下列犯行：
  (一)林永國於99年4 月3 日，受讓址在高雄市○○區○○街79號
    2 樓「馨館茶館」（招牌為找茶兒茶坊）而為負責人，並負
    責接待客人、收取費用，且與李妮共同基於意圖使女子與他
    人為性交行為，而媒介、容留以營利之犯意聯絡，僱用李妮
    擔任外場服務人員，在上址媒介、容留女子與不特定男客為
    性交易行為，收費方式為每次（即每檯）費用為含半套性交
    易在內新臺幣（下同）1,300 元，女子分得700 元，店家分
    得600 元，如從事全套性交易，另外加收1,000 元。於99年
    4 月22日晚上10時40分許，經員警魏永山喬裝男客前往上址
    店內消費，由林永國引導前往包廂，再經李妮通知女子陳蓓
    儀前往服務，陳蓓儀並告知全套性交易需另付1,000 元，且
    自行脫去內褲、取出保險套預備供性交使用，經警當場表明
    身分而查知上情。
  (二)林永國又於99年5 月17日晚上9 時46分許，引導由員警卜仁
    泰喬裝之男客前往店內包廂，介紹消費方式、金額，並告知
    可以撫摸女子胸部、性器官，再通知女子陳嘉雯前來服務，
    陳嘉雯則表示如要從事全套性交易需另付1000元，且自行脫
    去全身衣物，經員警當場表明身分而查獲。
二、案經高雄市政府警察局苓雅分局移送臺灣高雄地方法院檢察
    署檢察官偵查起訴。
    理  由
甲、程序方面：
一、卷附高雄市政府警察局苓雅分局扣押筆錄、扣押物品目錄表
    ，此類文書係被告以外之人於審判外所做之書面陳述，屬於
    傳聞證據。惟其本質上屬公務員本於職權所為，其正確性及
    可信性頗高，如有錯誤亦可請求更正，應屬159條之4第1款
    由公務員職務上所製作之紀錄或證明文書，具有證據能力。
二、按被告以外之人於審判外之言詞或書面陳述，除法律有規定
    者外，不得作為證據，刑事訴訟法第159 條第1 項定有明文
    。證人陳蓓儀、陳嘉雯於警詢中之陳述，係被告以外之人於
    審判外之言詞陳述，依上揭規定，原則上並無證據能力，且
    檢察官亦無證明有刑事訴訟法第159 條之2 、之3 所定各款
    之情形，被告於本院準備程序時，亦否認上開證據方法之證
    據能力，是依上開說明，應認證人陳蓓儀、陳嘉雯於警詢時
    之陳述，並無證據能力。
三、次按被告以外之人於審判外之陳述，雖不符前4 條之規定，
    而經當事人於審判程序同意作為證據，法院審酌該言詞陳述
    或書面陳述作成時之情況，認為適當者，亦得為證據。當事
    人、代理人或辯護人於法院調查證據時，知有第159 條第1
    項不得為證據之情形，而未於言詞辯論終結前聲明異議者，
    視為有前項之同意，刑事訴訟法第159 條之5 定有明文。又
    當事人、代理人或辯護人於調查證據時，知有本法第159 條
    之5 第1 項不得為證據之情形，卻表示「對於證據調查無異
    議」、「沒有意見」等意思，而未於言詞辯論終結前聲明異
    議者，應視為已有將該等傳聞證據採為證據之同意（參見該
    條之立法理由）。本件檢察官及被告於本院準備程序，就本
    判決所引用各項證據（含傳聞證據、非傳聞證據及符合法定
    傳聞法則例外之證據）之證據能力，除被告爭執證人陳蓓儀
    、陳嘉雯於警詢中之陳述無證據能力外，其餘均表示無意見
    ，且於本院言詞辯論終結前，檢察官及被告對於卷附具有傳
    聞證據性質之證據，既均已知其情，均未聲明異議，本院認
    該具有傳聞證據性質之證據，並無任何違法取證之不適當情
    形，以之作為證據使用係屬適當，自得採為認定被告犯罪事
    實之證據。
乙、實體方面：
一、訊據上訴人即被告林永國坦承於99年4 月3 日受讓址在高雄
    市○○區○○街79號2 樓「馨館茶館」（招牌為找茶兒茶坊
    ）而為負責人，並負責接待客人、收取費用，惟矢口否認有
    何媒介、容留性交以營利之犯行，辯稱：對於陳蓓儀、陳嘉
    雯之行為不知情等語。
二、經查：
  (一)上揭犯罪事實，業據證人即查獲之員警魏永山、卜仁泰於原
    審99年9 月29日審理時證述綦詳，證人魏永山證稱：「（你
    們為何會鎖定該店為臨檢的對象？為何會知道裡面有從事性
    交易的行為？）因為這間店已經被檢舉很多次了，但我們要
    進去並不容易進去，我們化裝客人要進去，他不是每個客人
    都會收，被告會挑客人，我們已經有一段時間沒有辦法進去
    了，那天我與另一帶班的同事，趁這個時段再試看看，我們
    打開門時，被告林永國剛好要走出來，然後問我們是何人介
    紹過來，我們就講一個名字。…」、（林永國有無告訴你們
    如何計價、服務內容為何？）因為我們先前已經有一位同事
    進去過，他們的消費方式是泡茶1 小時1,000 元，包含半套
    的部分，我們本身就知道他們的計算方式，只是要抓他們的
    證據抓不到。…」、「（你說1,000 元1 小時含泡茶及半套
    ？）答：是的。」、「（你說你是第一次去，林永國有無告
    訴你如何計價？）有問被告林永國價錢怎麼算，他說『一樣
    、一樣（台語）』，既然是朋友介紹過來的，他認為我們是
    知道計價方式。」、「（後來是何人帶你到包廂內？）一開
    始是林永國帶我與另一位同事進去包廂，在包廂內他再帶兩
    位小姐進來，然後在和室裡面時，一位小姐先到，我就問她
    說你們這邊是怎麼服務的，她說隨便你們怎麼樣，我就問她
    隨便怎麼樣是何意思，我沒有來過，她就小聲地跟我說就是
    做半套的，我問說妳不是包括全部的嗎，她說她這部分沒有
    ，是不是需要換人，如果需要換人她要出去跟老闆講，我說
    好，妳去跟老闆講，她就出去跟老闆講，然後林永國進來問
    說那個小姐是怎樣了。」、「（你有無向林永國說因為那位
    小姐只做半套，不做全套，所以你要換人？）我說這個小姐
    不做全套的，我要換一下，他說OK，我說不要漏氣，他說不
    會OK包在我身上，他就走出去了。過了一下他就幫我換另外
    一間包廂，因為要跟另外一位同事分開，不管是要做全套或
    半套，一人要一間包廂，他就要幫我們分開就對了，我就分
    到另一間包廂，過了一下下，李妮自己先進來問我的需求，
    她說這個小姐有在做，要幫我換。」、「（被告李妮是如何
    問你的需求？）李妮一開始就直接跟我說我幫你安排這個，
    她有做，我就問說有漂亮嗎，她說很漂亮，皮膚很白，我說
    妳不要騙我，她說不會，過了一下子，她就帶那位小姐進來
    。…」、「（然後李妮就進來跟你說幫你安排一個小姐，她
    有做全的？）是的，她大約有向我介紹這個女生的外表，說
    皮膚白白的怎樣怎樣，我說好，過了一下李妮就帶了那位小
    姐進來，然後李妮就離開了。」、「（所以那位小姐進來之
    後就直接跟你說她有做全的？）答：是的。…」、「（在本
    案中，李妮是扮演何種角色？）李妮就是帶陳蓓儀進包廂確
    認是她要與我進行性交易的人。」、「（李妮當初有無確定
    帶陳蓓儀來就是要從事性交易，或只是要純粹聊天、泡茶給
    你喝？）當下前一位小姐他們的消費就是1,000 元已經包含
    半套交易了，換小姐的目的是為了要從事全套的性交易，換
    了陳蓓儀之後，她還有確認我是否滿意，我說好，她才離開
    。」、「（李妮有無向你提到半套多少錢、全套多少錢等價
    格的問題？）價錢是沒有談，但是她說全套的部分要跟小姐
    談。」、「（不論全套或半套，價格是與何人談？）半套小
    姐已經告知我們不另外收費了，已經包括在1,000 元內。…
    」、「（你有無向陳蓓儀提到全套的？）他跟我說要1,000
    元。」等語。證人卜仁泰則結證稱：「（你們為何會鎖定該
    店為臨檢的對象？）因為4 月22日查獲之後又接獲民眾檢舉
    有經營色情。…」、「（林永國有無告訴你店內的服務、價
    錢如何計算？）他問我是否有認識的，我說一個『奎哥（台
    語）』介紹的，然後就跟林永國聊天，他說他們那邊的消費
    是1,300 元，小姐你可以摸，包括三點都可以摸。」、「（
    後來是何人帶你去包廂內？）林永國打電話叫陳嘉雯來，來
    了之後陳嘉雯帶我去包廂內。」、「（進去包廂之後，陳嘉
    雯如何跟你說或是她直接做何動作？）他在吃麵包，我跟她
    說我沒有來過，她說你可以摸。」、「（之後陳嘉雯有無說
    他們是做半套或全套的？）之後陳嘉雯摸我的生殖器，我說
    我沒有在做半套的，她就跟我說不然你要做全套也可以，多
    給他1,000 元就好了。…」、「（做半套、全套要與何人洽
    談？是跟小姐或林永國？）全套是要取得小姐同意，林永國
    沒有說做半套，他只跟我說可以撫摸小姐，做全套要另外加
    錢而且要經過小姐同意。」等語。證人魏永山、卜仁泰之證
    述核與證人即現場遭查獲之女子陳蓓儀於原審99年9 月29日
    審理時結證稱：「（妳你說妳應徵時，林永國有問妳以前有
    無做過，這是何意思？）就是有沒有上過同樣的班。」、「
    （何謂同樣的班？）我自己的理解就是指我有沒有做過半套
    的服務。」、「（妳所謂的半套涵蓋哪些行為？）用口交或
    用手讓客人射精為止。…」、「（妳當天被警方查獲時，妳
    是要做半套或全套？）是要做全套的，因為我進去時有問為
    何要換小姐，他說那個小姐沒有做全套的，因為全套的我可
    以自己收，我缺錢才會來上這種班，當然已經來這種地方就
    會想要賺這種錢，所以他說需要有人做全套的，我就說我有
    做全套的。」等語相符（見原審訴字卷第29頁至第37頁），
    復有高雄市政府營利事業許可申請設立函文及讓渡書各1 紙
    及現場照片31紙在卷可稽，證人魏永山、卜仁泰為依法執行
    公務之人，與被告素無恩怨，且係因為接獲檢舉而前往查緝
    ，所為證述復與證人陳蓓儀證述情節相符，並有上揭照片、
    營利事業許可申請設立函文及讓渡書等為佐，足見證人魏永
    山、卜仁泰所言並非憑空捏造，堪可採信，被告上揭所辯既
    無實據為佐，顯不足採。
  (二)原審共同被告李妮既然在讓渡書之保證人欄簽名，且於員警
    前往查緝時又帶領陳蓓儀前往從事性交易，還詢問員警是否
    滿意，足見被告李妮對於上揭媒介容留性交之行為有所認識
    且有行為分擔甚明。
  (三)至於證人陳嘉雯雖證稱應徵時被告沒有說可以作半套或全套
    ，本件係遭員警陷害等語。惟證人陳嘉雯證稱：當時進入房
    間覺得房間熱就脫光上半身，旋即遭員警制止並表示臨檢等
    語，則陳嘉雯並非無知之人，如非經被告林永國示意，豈有
    可能在工作場所無緣無故對著陌生男子寬衣解帶。再者，證
    人陳嘉雯如果本無從事性交易之意願，既無可能在被告林永
    國經營之場所工作，亦不可能臨時聽聞客人之詢問即產生從
    事性交易之意願，是陳嘉雯應係本來即有從事性交易之意願
    ，本件並無陷害教唆之疑義，尚難以證人此部分證詞為有利
    被告林永國之認定（陳嘉雯部分被告李妮不在現場，故不另
    論述）。
  (四)證人魏永山雖於原審審理時結證稱：半套之收費為1,000 元
    等語（見原審訴字卷第40頁），惟此與證人魏永山先前所製
    作之職務報告（見警卷(一)第27頁正、反面）不符，亦與證人
    陳蓓儀之證詞相違，應係時間經過記憶不明所致。又證人陳
    蓓儀之警詢筆錄中記載每次交易1,300 元，小姐得700 元（
    塗改為800 元），店家得600 元（塗改為500 元），證人陳
    蓓儀於原審99年9 月29日審理中則結證稱：小姐得700 元等
    語（見原審訴字卷第36頁），本院審酌證人陳蓓儀並無就此
    部分袒護被告之必要，爰採信證人陳蓓儀於原審所為與警詢
    筆錄尚未塗改前相同之證述。又證人陳蓓儀、陳嘉雯雖均證
    稱：如果從事全套性交易，所收取之1,000 元由小姐獨得等
    語，惟依照證人之證述，從事全套性交易所應收取之費用應
    係2,300 元，亦即被告林永國仍可收取600 元，是被告就媒
    介、容留女子與人為性交行為部分仍有獲得利益，並非全然
    無利可圖，故被告就媒介、容留性交部分仍有營利意圖。
  (五)綜上所述，足見被告上揭所辯，顯係卸責之詞，不足採信，
    本案事證明確，被告圖利容留性交犯行，均堪認定。
三、按「現行刑法第231 條於88年4 月21日修正公佈，其規定為
    意圖使男女與他人性交或猥褻之行為，而引誘、容留或媒介
    以營利者，其處罰之對象為引誘、容留或媒介之人，犯罪構
    成要件乃以行為人主觀上有營利及使男女與他人為性交或猥
    褻行為之犯意，客觀上有引誘、容留或媒介之行為為已足，
    屬於形式犯。故行為人只要以營利為目的，有使男女與他人
    為性交或猥褻行為之意圖，而著手引誘、容留或媒介行為，
    即構成犯罪；至該男女與他人是否有為性交或猥褻之行為，
    則非所問，亦不以媒介行為人取得財物或利益，始足當之。
    是其犯罪係即時完成，無待任何具體有形之結果可資發生，
    性質上與未遂犯並不相容，應無未遂犯可言。」此有最高法
    院98年度台上字第862 號判決意旨可資參照。本件被告林永
    國對於使陳蓓儀、陳嘉雯與他人為性交行為有所認識而予以
    容留且有營利之意圖乙節，已如前述，雖陳蓓儀、陳嘉雯未
    即為性交行為即遭查獲，參酌上揭最高法院裁判意旨，此無
    礙於被告犯行之成立，核被告林永國所為，係犯刑法第231
    條第1 項之圖利容留性交罪。被告林永國與李妮圖利容留陳
    蓓儀、陳嘉雯與男子為猥褻行為（即半套性交易）之低度行
    為，應為圖利容留性交行為之高度行為所吸收，不另論罪。
    次按刑法第231 條第1 項所謂「容留」，係指供給性交或猥
    褻者之場所；至於媒介，係指在兩方間介紹為性交或猥褻之
    行為而言，被告媒介復容留女子與男客為猥褻、性交行為，
    其媒介之低度行為為容留之高度行為所吸收，不另論罪。被
    告林永國與李妮間，就上開犯罪事實一之(一)圖利容留性交罪
    間，有犯意聯絡及行為分擔，為共同正犯。被告林永國前因
    妨害風化案件，於98年間經原審法院判處有期徒刑4 月確定
    ，於98年11月21日執行完畢，此有被告臺灣高等法院被告前
    案紀錄表1 紙附卷可稽，茲於5 年以內再故意犯本件有期徒
    刑以上之2 罪，均應論以累犯，並依法加重其刑。又被告林
    永國所犯上開2 次圖利容留性交罪間，犯意各別，行為互異
    ，應予分論併罰。
四、原判決就被告林永國部分，以被告林永國罪證明確，因予適
    用刑法第231 條第1 項、第28條、第47條第1 項、第51條第
    5 款，刑法施行法第1 條之1 之規定，並審酌被告為牟取不
    法利益，容留店內服務小姐與男客為半套及全套性交易之猥
    褻、性交行為，並從中抽取代價營利，助長色情氾濫，破壞
    社會善良風氣，行為實有不當，並斟酌被告林永國曾於87年
    間因妨害風化以及兒童及少年性交易防制條例等案件，經法
    院判處應執行有期徒刑5 年2 月確定，於93年8 月9 日假釋
    期滿有期徒刑視為執行完畢，復於97年間因妨害風化案件，
    經判處有期徒刑4 月，甫於98年11月22日執行完畢出監，竟
    於半年之內又再犯本件圖利容留性交罪，且於99年4 月22日
    為警查獲後仍不知警惕，再於99年5 月17日因相同罪行為警
    查獲，顯見被告毫無悔悟之心，實不宜輕縱，及犯罪之動機
    、目的、手段、教育程度、職業等一切情狀，分別量處有期
    徒刑6 月及8 月，並定其應執行刑為有期徒刑1 年1 月。其
    認事用法核無違誤，所處之刑亦屬允當。被告上訴意旨，仍
    執前詞，否認犯罪，指摘原判決該部分不當，為無理由，應
    予駁回。
五、原審共同被告李妮部分，業經原審判處有期徒刑3 月確定，
    核此敘明。
據上論斷，應依刑事訴訟法第368 條，判決如主文。
本案經檢察官劉宗慶到庭執行職務。
中    華    民    國  100     年    1     月    31    日
                刑事第二庭  審判長法  官  林正雄
                                  法  官  邱明弘
                                  法  官  黃壽燕
以上正本證明與原本無異。
如不服本判決應於收受本判決後10日內向本院提出上訴書狀，其
未敘述上訴理由者，並得於提起上訴後10日內向本院補提理由書
狀（均須按他造當事人之人數附繕本）「切勿逕送上級法院」。
中    華    民    國  100     年    1     月    31    日
                                  書記官  戴志穎
附錄本判決論罪科刑法條：
中華民國刑法第231條
（圖利使人為性交或猥褻罪）
意圖使男女與他人為性交或猥褻之行為，而引誘、容留或媒介以
營利者，處5 年以下有期徒刑，得併科10萬元以下罰金。以詐術
犯之者，亦同。
公務員包庇他人犯前項之罪者，依前項之規定加重其刑至二分之
一。